臺灣嘉義地方法院刑事判決　　　　　　　100年度訴字第656號
公　訴　人　臺灣嘉義地方法院檢察署檢察官
被　　　告　謝錦銘
上列被告因毒品危害防制條例案件，經檢察官提起公訴（100年
度毒偵字第877號），本院合議庭裁定由受命法官獨任行簡式審
判程序，判決如下：
    主  文
謝錦銘施用第一級毒品，累犯，處有期徒刑拾月。扣案之海洛因
貳包（海洛因驗餘淨重合計零點肆伍貳公克）、甲基安非他命壹
包（甲基安非他命驗餘淨重壹點零玖公克），均沒收銷燬之；上
開毒品外包裝袋參個，均沒收。
    犯 罪 事 實
一、謝錦銘前因施用毒品案件，經臺灣板橋地方法院以96年度毒
    聲字第2419號裁定送觀察、勒戒後，認無繼續施用毒品傾向
    ，於民國97年3月18日釋放，並經臺灣雲林地方法院檢察署
    檢察官於97年3月21日以96年度毒偵字第1866號為不起訴處
    分確定。又因違反槍砲彈藥刀械管制條例案件，經臺灣高等
    法院臺南分院以96年度上訴字第446號判決，判處有期徒刑
    2年6月確定，於98年12月9日假釋，並於99年4月18日假釋期
    滿，所餘刑期內未經撤銷假釋，其未執行之刑，以已執行論
    。仍不知悔改，於觀察、勒戒執行完畢釋放後，5年內再基
    於施用第1級毒品海洛因及第2級毒品甲基安非他命之犯意，
    於100年6月13日22時30分許，在嘉義市○○街166號307室友
    人住處，以將海洛因加水溶解後，再用針筒注射身體之方式
    ，及以將甲基安非他命置入玻璃球內，加熱燒烤吸食煙霧之
    方式，同時施用海洛因、甲基安非他命1次。嗣於同日22時
    59分許，在上揭處所，經警徵得其同意搜索，扣得其所有供
    犯罪所用之海洛因2包、甲基安非他命1包，並於100年6月14
    日1時50分許，經警採尿送驗，呈嗎啡及甲基安非他命陽性
    反應。
二、案經嘉義市政府警察局第一分局報請臺灣嘉義地方法院檢察
    署檢察官偵查起訴，經本院合議庭裁定由受命法官獨任行簡
    式審判程序。
    理  由
一、訊據被告謝錦銘對於在上揭時地同時施用海洛因及甲基安非
    他命1次之犯行，於本院準備程序及審理時均坦承不諱（見
    本院卷第48、57-59頁），並有搜索同意書、搜索扣押筆錄
    各1份、照片8張等附卷可稽（見警卷第13-16、21-22頁），
    且被告於100年6月14日1時50分許，經警採尿送驗結果，呈
    嗎啡、甲基安非他命陽性反應，有勘察採證同意書、長榮大
    學確認報告、採尿代號與真實姓名對照表各1份在卷可參（
    見警卷第23-24頁、偵卷第61頁）。扣案疑似海洛因之白粉2
    包，經送鑑定結果確含有海洛因成分，海洛因驗餘淨重合計
    0.452公克（0.06公克＋0.392公克）；扣案疑似甲基安非他
    命之晶體1包，經送鑑定結果確含有甲基安非他命成分，甲
    基安非他命驗餘淨重1.09公克，此有高雄市立凱旋醫院濫用
    藥物成品檢驗鑑定書1份在卷足憑（見偵卷第62頁），另有
    海洛因2包、甲基安非他命1包扣案可資佐證，足認被告之自
    白與事實相符。此外，被告前因施用毒品案件，經臺灣板橋
    地方法院以96年度毒聲字第2419號裁定送觀察、勒戒後，認
    無繼續施用毒品傾向，於97年3月18日釋放，並經臺灣雲林
    地方法院檢察署檢察官於97年3月21日以96年度毒偵字第186
    6號為不起訴處分確定，此有臺灣高等法院被告前案紀錄表1
    份附卷可稽，足見被告係在觀察、勒戒執行完畢釋放後，5
    年內再犯施用海洛因、甲基安非他命之犯行甚明。本件事證
    明確，被告之犯行均堪予認定。
二、核被告所為，係犯毒品危害防制條例第10條第1項之施用第1
    級毒品罪，及同條例第10條第2項之施用第2級毒品罪。被告
    持有第1級毒品海洛因及第2級毒品甲基安非他命進而施用之
    ，其持有之低度行為應為施用之高度行為所吸收，均不另論
    罪。被告以一施用毒品行為，同時施用海洛因、甲基安非他
    命，係一行為觸犯數罪名，為想像競合犯，應依刑法第55條
    規定從一重之施用第1級毒品罪論處。被告因違反槍砲彈藥
    刀械管制條例案件，經臺灣高等法院臺南分院以96年度上訴
    字第446號判決，判處有期徒刑2年6月確定，於98年12月9日
    假釋，並於99年4月18日假釋期滿，所餘刑期內未經撤銷假
    釋，其未執行之刑，以已執行論，此有臺灣高等法院被告前
    案紀錄表1份在卷可參，其受徒刑之執行完畢後，5年以內故
    意再犯本件有期徒刑以上之罪，為累犯，應依刑法第47條第
    1項規定加重其刑。爰審酌被告前因施用毒品犯行，經觀察
    、勒戒執行完畢，猶不思藉機徹底戒除施用毒品之惡習，仍
    再次施用毒品，惟其施用毒品係自戕行為，本件施用毒品之
    手段，及被告犯後坦承犯行等一切情狀，量處如主文所示之
    刑，以示懲儆。扣案之海洛因2包、甲基安非他命1包，分屬
    毒品危害防制條例所稱之第1級毒品、第2級毒品，應依毒品
    危害防制條例第18條第1項前段之規定，宣告沒收銷燬之；
    而扣案之上開毒品外包裝袋3個，係被告所有供犯罪所用之
    物，業據被告於本院審理時供承在卷（見本院卷第56頁），
    爰依刑法第38條第1項第2款規定宣告沒收。
據上論斷，應依刑事訴訟法第273條之1第1項、第299條第1項前
段，毒品危害防制條例第10條第1項、第2項、第18條第1項前段
，刑法第11條前段、第55條、第47條第1項、第38條第1項第2款
，判決如主文。
本案經檢察官江金星到庭執行職務。
中    華    民    國   100    年    9     月    22    日
                    刑事第二庭   法  官  卓春慧
以上正本證明與原本無異。
如不服本判決應於收受判決後10日內向本院提出上訴書狀，並應
敘述具體理由；其未敘述上訴理由者，應於上訴期間屆滿後20日
內向本院補提理由書（均須按他造當事人之人數附繕本）「切勿
逕送上級法院」。告訴人或被害人如對於本判決不服者，應具備
理由請求檢察官上訴，其上訴期間之計算係以檢察官收受判決正
本之日期為準。
中    華    民    國   100    年    9     月    22    日
                                 書記官  李玫娜
附錄本案論罪科刑法條全文：
毒品危害防制條例第10條：
施用第一級毒品者，處6月以上5年以下有期徒刑。
施用第二級毒品者，處3年以下有期徒刑。